臺灣臺北地方法院民事裁定
111年度補字第2103號
原      告  楊清智  
訴訟代理人  王聖舜律師
            郭乃寧律師
上列原告請求拆屋還地事件，本院裁定如下：
    主  文
原告應於收受本裁定後五日內，補正如附表所示之事項，逾期未
補正，即駁回其訴。
    理  由
一、按提起民事訴訟，應依民事訴訟法第77條之13規定繳納裁判
    費，此為必須具備之程式。次按起訴，應以訴狀表明當事人
    及法定代理人，提出於法院為之；書狀不合程式或有其他欠
    缺者，審判長應定期間命其補正；原告起訴不合程式或不備
    其他要件者，法院應以裁定駁回之。但其情形可以補正者，
    審判長應定期間先命補正，此觀民事訴訟法第244條第1項第
    1款、第121條第1項、第249條第1項第6款自明。又各共有人
    基於共有人之地位，依民法第821條規定，為全體共有人之
    利益，請求回復共有物時，因其並非僅為自己利益而為請求
    ，且除契約另有約定外，該共有人得按其應有部分，對於共
    有物之全部，有使用收益之權，故其就該排除侵害訴訟所得
    受之利益，自應以回復共有物之全部價額為計算基準（最高
    法院101年度台抗字第722號民事裁定意旨參照）。
二、查原告雖於起訴狀被告欄列載「甲」、「乙」、「丙」、「
    丁」、「戊」，惟均屬抽象空泛之代稱，原告亦未具體說明
    及提出被告之姓名、住居所及其他足以特定為何人之資料，
    僅泛稱由本院囑託新北市政府警察局新店分局至現場訪查確
    認人別、年籍及地址，實無從特定被告為何人，足見原告所
    提起訴狀不合程式。另本件原告起訴未據繳納裁判費，其訴
    之聲明為㈠被告甲應將坐落臺北市○○區○○段000○0地號土地（
    下稱816之1地號土地）上，門牌號碼新北市○○區○○路000號
    之1房屋即如起訴狀附圖所示A部分之2層樓磚造建物拆除，
    並將土地騰空返還原告及全體共有人、㈡被告乙應將坐落臺
    北市○○區○○段000○0地號土地（下稱818之1地號土地）及816
    之1地號土地上，門牌號碼新北市○○區○○路000號之9房屋即
    如起訴狀附圖所示B部分之2層樓鐵皮建物拆除，並將土地騰
    空返還原告及全體共有人、㈢被告丙應將坐落818之1地號土
    地上，如起訴狀附圖所示C部分之1層樓鐵皮建物拆除，並將
    土地騰空返還原告及全體共有人、㈣被告丁應將坐落臺北市○
    ○區○○段000○0地號土地（下稱816之2地號土地）及816之1地
    號土地、818之1地號土地上，門牌號碼新北市○○區○○路000
    號之8房屋即如起訴狀附圖所示D部分之2層樓鋼筋混凝土造
    建物拆除，並將土地騰空返還原告及全體共有人、㈤被告戊
    應將坐落816之2地號土地上，門牌號碼新北市○○區○○路000
    號之7房屋即如起訴狀附圖所示E部分之1層樓磚造建物拆除
    ，並將土地騰空返還原告及全體共有人。查原告為816之1地
    號土地、816之2地號土地、818之1地號土地之共有人，前開
    土地之民國111年公告現值分別為每平方公尺新臺幣（下同
    ）2萬4,100元、11萬6,100元、2萬4,100元等情，有其提出
    之土地登記謄本在卷可稽，且原告主張被告甲無權占有起訴
    狀附圖所示A部分即816之1地號土地27.33平方公尺、被告乙
    無權占有起訴狀附圖所示B部分即816之1地號土地與818之1
    地號土地合計44.14平方公尺、被告丙無權占有起訴狀附圖
    所示C部分即818之1地號土地合計14.78平方公尺、被告丁無
    權占有起訴狀附圖所示D部分即816之1地號土地與818之1地
    號土地合計22.16平方公尺及816之2地號土地8.16平方公尺
    、被告戊無權占有起訴狀附圖所示E部分即816之2地號土地1
    2.32平方公尺等語，是被告所占用之土地客觀交易價值即本
    件訴訟標的價額為499萬409元【計算式：2萬4,100元×（27.
    33＋44.14＋14.78＋22.16）平方公尺＋11萬6,100元×（8.16＋12
    .32）平方公尺＝499萬409元】，應徵第一審裁判費5萬500元
    。茲限原告於本裁定送達後5日內補正如附表所示事項，如
    逾期不補正，即駁回其訴，特此裁定。　　
中　　華　　民　　國　　111　 年    11 　 月　　 9  　日
                  民事第四庭  審判長法　官　溫祖明
　                                  法　官  李家慧
　　　　　　　　　　　  　　　　　  法  官  林承歆 
以上正本係照原本作成。
如不服本裁定關於核定訴訟標的價額部分，應於送達後10日內向
本院提出抗告狀，並繳納抗告費新臺幣1,000元；其餘關於命補
正被告真實年籍資料及補繳裁判費部分，不得抗告。
中　　華　　民　　國　　111 　年　　11　　月　　  　　日
                                    書記官  何嘉倫
附表：
編號 應補正之事項 1 本件被告之姓名、住居所及其他足以特定為何人之資料。 2 本件第一審裁判費新臺幣5萬500元。